【裁判字號】    98,訴,327
【裁判日期】    980602
【裁判案由】    違反電業法
【裁判全文】
臺灣屏東地方法院刑事判決               98年度訴字第327號
公  訴  人  臺灣屏東地方法院檢察署檢察官
被      告  甲○○
上列被告因違反電業法案件，經檢察官提起公訴（98年度偵字第
294 號），本院判決如下：
    主  文
甲○○犯電業法第一百零六條第三款之竊電罪，處有期徒刑伍月
，如易科罰金，以新臺幣壹仟元折算壹日。
    事  實
一、甲○○係座落屏東縣內埔鄉○○○段627 地號土地上建物之
    用電戶，為求減少電費支出，竟基於竊電之犯意，於民國97
    年12月3 日至同年月16日間之某時（起訴書誤載為96年10至
    12月間某日），以不詳方式，將台灣電力股份有限公司屏東
    區營業處（下稱台電公司）基於使用借貸及用電之私經濟契
    約委由用戶保管而設置於上址，供應電力之電表（電號：
    00-0000-00-0）之封印鎖、封印鉛予以損壞（毀損部分未據
    告訴），將電表玻璃外殼拆卸後，再以倒撥電表指針指數之
    方式，降低用電度數，使該電表指數失準，達到竊電目的，
    計竊得電力2588度。嗣於97年12月16日10時15分許，經台電
    公司用電稽查人員會同員警至上開地點查獲。
二、案經台電公司訴由屏東縣政府警察局移送臺灣屏東地方法院
    檢察署檢察官偵查起訴。
    理  由
一、訊據被告甲○○矢口否認有上開竊電之犯行，辯稱：伊在該
    處只有飼養鴿子而已，用電量不多，沒有竊電之必要云云。
    經查：
(一)稽查上開電表之台電公司人員乙○○於本院審理中具結證稱
    ：97年12月3 日我與另一位同事會同刑警去現場瞭解，有拍
    照當時度數是08879 度，97年12月16日又去看，度數變成
    06291 度，當時該處有被告的一個朋友，就聯絡被告回來，
    我們再一起拆下電表檢查，發現電表的封印鎖、封印鉛被破
    壞，可以打開電表玻璃蓋撥動裡面的指數，總計回撥2588度
    等語明確（本院卷第21頁），並有台電公司97年12月16日用
    電實地調查書、追償電費計算單各1 份附卷可佐。
(二)按認定犯罪事實所憑之證據，不以直接證據為限，即綜合各
    種間接證據，本於推理作用，為其認定犯罪事實之基礎，茍
    其推理過程合於論理法則而無謬誤，據以判斷之事實亦與經
    驗法則無違，即為法之所許（最高法院96年台上字第2095號
    判決意旨足參）。本件在直接關係上，雖僅足以證明被告之
    用電戶電表封印鎖、封印鉛經人損壞，及倒撥電表指針指數
    之事實，然上開電表係獨立設置於上址，該處大門深鎖，並
    有獒犬在內看守（此亦經證人乙○○證述在卷，同上卷頁）
    ，被告復係該電表指數經回撥節省電費支出之唯一實際受利
    者，則綜合上開間接證據，本於經驗法則、論理理則之邏輯
    推理作用，仍足判斷本件竊電犯行係被告所為。被告固辯稱
    ：該電表距圍牆外籬僅有一罐寶特瓶之間隔云云，然衡諸常
    情，豈有人甘冒被獒犬吠襲，而為上開損壞電表回撥指針指
    數，卻自身無所利益可圖之行為？足認被告上開所辯，有悖
    事理之常，為本院所不採。
    綜上，本件事證明確，被告犯行堪予認定。
二、查被告損壞電表之封印鎖、封印鉛，將電表玻璃外殼拆卸，
    再以倒撥電表指針指數之方式，使電表計量失準，以獲取減
    付電費之不法利益，核其所為，係犯刑法第323 條、第320
    條第1 項竊盜罪、電業法第106 條第3 款之竊電罪。惟上開
    2 罪間，有普通法與特別法之關係，應依電業法第106 條第
    3 款規定論罪科刑。審酌被告以不法方式竊電，獲得不正利
    益，所為實屬不該，惟念其竊電之數量非鉅，且無致生公共
    危險之虞，情節尚非重大等一切情狀，量處如主文所示之刑
    ，並諭知易科罰金之折算標準。
據上論斷，應依刑事訴訟法第299 條第1 項前段，電業法第106
條第3 款，刑法第11條前段、第41條第1 項前段，判決如主文。
本案經檢察官潘國威到庭執行職務。
中    華    民    國    98    年    6     月    2     日
                  刑事第三庭 審判長 法  官  吳永宋
                                    法  官  陳怡先
                                    法  官  趙家光
以上正本證明與原本無異。
如不服本判決應於收受判決後10日內向本院提出上訴書狀，並
應敘述具體理由；其未敘述上訴理由者，應於上訴期間屆滿後
20日內向本院補提理由書（均須按他造當事人之人數附繕本）
「切勿逕送上級法院」。
中    華    民    國    98    年    6     月    2     日
                                書記官  張語恬
附錄本案論罪科刑之法條：
電業法第106 條第3 款
有左列行為之一者為竊電，處5 年以下有期徒刑、拘役或5 百元
以下罰金：
三、損壞或改變電度表、無效電力計、其他計電器之構造，或以
    其他方法使其失效不準者。


司法院資訊處製作；財團法人民間司法改革基金會備份。
